【裁判字號】    97,訴,644
【裁判日期】    980410
【裁判案由】    毒品危害防制條例
【裁判全文】
臺灣宜蘭地方法院刑事判決               97年度訴字第644號
公  訴  人  臺灣宜蘭地方法院檢察署檢察官
被      告  甲○○
                    現另案於臺灣宜蘭監獄執行中
上列被告因毒品危害防制條例案件，經檢察官提起公訴（97年度
撤緩偵字第33號），被告就被訴事實為有罪之陳述，經告知簡式
審判程序之旨，並聽取被告之意見後，本院合議庭裁定由受命法
官獨任逕依簡式審判程序判決如下：
    主  文
甲○○施用第一級毒品，累犯，處有期徒刑拾月。又施用第一級
毒品，累犯，處有期徒刑捌月。應執行有期徒刑壹年肆月。
    事  實
一、甲○○曾因施用第1級毒品海洛因案件，經依臺灣宜蘭地方
    法院93年度毒聲字第90號裁定送觀察、勒戒後，認無繼續施
    用毒品之傾向，由臺灣宜蘭地方法院檢察署檢察官於民國93
    年3月19日以93年度毒偵字第166號為不起訴處分確定。又因
    施用第1級毒品海洛因案件，經該署檢察官以93年度毒偵字
    第1264號提起公訴後，由臺灣高等法院以94年度上訴字第12
    75號判決判處有期徒刑8月確定。復因施用第2級毒品安非他
    命案件，經臺灣宜蘭地方法院檢察署檢察官以94年度毒偵字
    第204號提起公訴後，由臺灣宜蘭地方法院以94年度易字第
    154號判決判處有期徒刑3月確定。嗣又因施用第1、2級毒品
    案件經臺灣宜蘭地方法院檢察署檢察官以94年度毒偵字第89
    9號提起公訴後，由臺灣高等法院以94年度上訴字第4075號
    判決判處有期徒刑1年確定，於95年11月10日縮短刑期假釋
    出監，於96年7月3日保護管束期滿執行完畢。詎仍未戒除毒
    癮，於觀察勒戒執行完畢釋放後5年內，又基於施用第1、2
    級毒品海洛因及安非他命之犯意，於（一）96年10月3日22
    時許，在宜蘭縣冬山鄉○○村○○路77號住處，以將第1級
    毒品海洛因及第2級毒品安非他命摻在一起施用之方式，同
    時施用海洛因及安非他命1次；另於（二）97年1月2日晚間
    ，在其宜蘭縣冬山鄉○○村○○路77號住處，以將第1級毒
    品海洛因及第2級毒品安非他命摻在一起施用之方式，同時
    施用海洛因及安非他命1次。嗣於96年10月4日經警查獲採尿
    送驗後呈鴉片類及安非他命類陽性反應，及於97年1月3日甲
    ○○於有偵查犯罪職務之公務員未發覺其犯罪前，主動向宜
    蘭縣政府警察局礁溪分局自首其於97年1月2日晚間曾施用毒
    品之犯行，並經警採尿送驗後呈鴉片類及安非他命類陽性反
    應後，始悉上情。
二、案經宜蘭縣政府警察局宜蘭分局、礁溪分局報請臺灣宜蘭地
    方法院檢察署檢察官偵查起訴。
    理  由
一、訊據被告甲○○對於上揭犯罪事實坦承不諱，且被告於96年
    10月4日及97年1月3日22時55分許，經警採集其尿液送驗結
    果，確均呈鴉片類之嗎啡及安非他命類藥物陽性反應，此有
    犯罪嫌疑人尿液採驗作業管制紀錄及查獲毒品案件採尿檢體
    委外送驗監管紀錄表各一紙、慈濟大學濫用藥物檢驗中心檢
    驗總表1紙在卷可參。被告之自白顯與事實相符，堪予採憑
    。又被告曾因施用第1級毒品海洛因案件，經依臺灣宜蘭地
    方法院93年度毒聲字第90號裁定送觀察、勒戒後，認無繼續
    施用毒品之傾向，由臺灣宜蘭地方法院檢察署檢察官於民國
    93年3月19日以93年度毒偵字第166號為不起訴處分確定。又
    因施用第1級毒品海洛因案件，經該署檢察官以93年度毒偵
    字第1264號提起公訴後，由臺灣高等法院以94年度上訴字第
    1275號判決判處有期徒刑8月確定。復因施用第2級毒品安非
    他命案件，經臺灣宜蘭地方法院檢察署檢察官以94年度毒偵
    字第204號提起公訴後，由臺灣宜蘭地方法院以94年度易字
    第154號判決判處有期徒刑3月確定。嗣又因施用第1、2級毒
    品案件經臺灣宜蘭地方法院檢察署檢察官以94年度毒偵字第
    899號提起公訴後，由臺灣高等法院以94年度上訴字第4075
    號判決判處有期徒刑1年確定，於95年11月10日縮短刑期假
    釋出監，於96年7月3日保護管束期滿執行完畢，有臺灣高等
    法院被告前案紀錄表附卷足稽。被告於觀察勒戒執行完畢釋
    放後，五年內再犯毒品危害防制條例第10條之前揭施用第1
    級、第2級毒品之犯行，應均堪以認定。
二、核被告先後二次所為，均係犯毒品危害防制條例第10條第1
    、2項之施用第1、2級毒品罪。被告持有第1、2級毒品之低
    度行為，分別為其施用第1、2級毒品之高度行為所吸收，均
    不另論罪。被告先後二次施用毒品之行為，均係一行為同時
    施用前揭第1、2級毒品，均係一行為同時觸犯前開二罪名，
    應均依刑法第55條想像競合犯之規定，從一重之施用第1級
    毒品罪處斷。起訴書認被告先後二次所犯上開施用第1、2級
    二罪名，應分論併罰，容有誤會。又被告前揭所犯先後二次
    施用第1級毒品，二罪間犯意各別，罪名互異，應予分論併
    罰。查被告曾因施用第1級毒品海洛因案件，經依臺灣宜蘭
    地方法院93年度毒聲字第90號裁定送觀察、勒戒後，認無繼
    續施用毒品之傾向，由臺灣宜蘭地方法院檢察署檢察官於民
    國93年3月19日以93年度毒偵字第166號為不起訴處分確定。
    又因施用第1級毒品海洛因案件，經該署檢察官以93年度毒
    偵字第1264號提起公訴後，由臺灣高等法院以94年度上訴字
    第1275號判決判處有期徒刑8月確定。復因施用第2級毒品安
    非他命案件，經臺灣宜蘭地方法院檢察署檢察官以94年度毒
    偵字第204號提起公訴後，由臺灣宜蘭地方法院以94年度易
    字第154號判決判處有期徒刑3月確定。嗣又因施用第1、2級
    毒品案件經臺灣宜蘭地方法院檢察署檢察官以94年度毒偵字
    第899號提起公訴後，由臺灣高等法院以94年度上訴字第407
    5號判決判處有期徒刑1年確定，於95年11月10日縮短刑期假
    釋出監，於96年7月3日保護管束期滿執行完畢，有台灣高等
    法院被告前案紀錄表附卷足稽，其於受有期徒刑執行完畢後
    5年內故意再犯有期徒刑以上之上開二罪名，均為累犯，應
    均依法加重其刑。次查被告前揭於97年1月2日晚間，在其宜
    蘭縣冬山鄉○○村○○路77號住處，以將第1級毒品海洛因
    及第2級毒品安非他命摻在一起施用之部分，係被告於有偵
    查犯罪職務之公務員未發覺其犯罪前，主動向宜蘭縣政府警
    察局礁溪分局自首，有警詢筆錄在卷足稽，應依刑法第62條
    前段之規定，減輕其刑，此部分並與前揭累犯之規定先加後
    減之。爰審酌被告之品行，屢次施用毒品不知悛悔之犯罪動
    機、目的、手段及其施用毒品戕害身心健康，對國家社會所
    生之危害，及其犯罪後坦承犯行態度良好等一切情狀，分別
    量處如主文所示之刑，並定其應執行之刑。
據上論斷，應依刑事訴訟法第299條第1項前段、第273條之1第1
項，毒品危害防制條例第10條第1項、第2項，刑法第11條前段、
第47條第1項、第55條、第62條前段、第51條第5款，判決如主文
。
本案經檢察官黃正綱到庭執行職務
中    華    民    國    98    年    4    月    10     日
                  刑事第二庭法  官  黃永勝
以上正本證明與原本無異。
如不服本判決應於收受送達後十日內向本院提出上訴書狀，並應
敘述具體理由；其未敘述上述理由者，應於上訴期間屆滿後二十
日內向本院補提理由書(均須按他造當事人之人數附繕本)「切勿
逕送上級法院」。
                            書記官  陳淑宜
中    華    民    國    98  年    4    月    10    日
附錄本案論罪科刑法條全文：
毒品危害防制條例第10條
施用第一級毒品者，處 6 月以上 5 年以下有期徒刑。
施用第二級毒品者，處 3 年以下有期徒刑。


司法院資訊處製作；財團法人民間司法改革基金會備份。
